# 其他主体权益披露问题

提问人：谢明洋 时间：2015-04-03 14:40:42
问一下，为什么 2014 年的报告中，长期股权投资转为可供出售金融资产的会计政策变更中，日期都是 2013 年年初和年末呀！

回答人：chenyiwei
请查阅准则中对“会计政策变更累积影响数”的定义：“是指按照变更后的会计政策对以前各期追溯计算的列报前期最早期初留存收益应有金额与现有金额之间的差额”，因此涉及的期间包括所列的各比较时点（如年报中则为年初）和最早比较期间的期初。